【裁判字號】    90,交上易,901
【裁判日期】    900724
【裁判案由】    過失傷害
【裁判全文】
臺灣高等法院臺南分院刑事判決          九十年度交上易字第九一號  Ａ
      上  訴  人  臺灣臺南地方法院檢察署檢察官
      上  訴  人
      即  被  告  乙  ○  ○
右上訴人因被告過失傷害案件，不服臺灣臺南地方法院九十年度交易字第一九二號中
華民國九十年五月七日第一審判決（起訴案號：臺灣臺南地方法院檢察署九十年度偵
字第三七０八號），提起上訴，本院判決如左：
      主      文
上訴駁回。
      事      實
一、乙○○於八十九年十一月二十四日十七時四十五分時許，駕駛車牌號碼為ＴＰ─
    二七０五號自小客車，在臺南市○○區○○路外側車道由南向北方向行駛，行經
    安明路靠近西濱高幹一一九號附近時，本應於車輛行駛時注意車前狀況，隨時採
    取必要之安全措施而依當時情形，又無不能注意之情事，竟疏於注意，於上開路
    口時，未注意車前狀況，適有甲○○牽著其所有之機車（車號：ＮＫＩ—０九八
    號）擅自穿越上開設有分隔島之路段，迨乙○○見甲○○時，已避煞不及，致其
    自小客車撞及甲○○人車，造成甲○○受有頭部、雙手挫傷及右腿骨、左腳跟骨
    折等傷害。乙○○於偵查犯罪職權機關發覺其為犯人前，即向到場警員自首肇事
    等情，並進而接受偵訊。
二、案經被害人甲○○訴由臺灣臺南地方法院檢察署偵查起訴。
      理      由
一、訊之上訴人即被告乙○○對右揭時、地發生車禍肇事致使告訴人甲○○受傷等情
    供承不諱，惟辯稱：當時告訴人並非在慢車道，係突然冒出，致伊不及避讓，伊
    應無過失云云。
二、經查上揭事實，已據被告於警訊、偵查中自白不諱，核與告訴人指訴之情節大致
    相符，並有道路交通事故調查報告表一紙、照片十一幀及醫院診斷證明書一份附
    卷可稽。按車輛行駛時，駕駛人應注意車前狀況，隨時採取必要之安全措施，道
    路交通安全規則第九十四條第三項定有明文。被告駕車時自應注意上述道路交通
    安全規定，且依當時天候、光線、路狀，又無不能注意之情形，竟疏未注意以致
    肇事，致甲○○受有傷害，被告應有過失。雖本件告訴人擅自穿越上開設有分隔
    島之路段，違反道路安全規則第一百三十四條第一項第二款之規定，然仍不能因
    告訴人之違法行為，而解免被告過失責任。且被告過失駕駛行為，與告訴人之受
    傷間，具有相當因果關係，事證明確，被告過失傷害犯行，堪予認定。
三、查被告乙○○駕駛自小客車，未注意車前狀況，適有甲○○牽著其所有之機車擅
    自穿越上開路段，煞避不及，致其自小客車撞及甲○○人車，造成甲○○受有頭
    部、雙手挫傷及右腿骨、左腳跟骨折等傷害。核其所為係犯刑法第二百八十四條
    第一項前段過失傷害罪。被告於肇事後未經有偵查權之公務員或機關發覺其犯嫌
    前，留在事故現場，並向到場處理警員自承犯行，進而接受偵訊，有警訊筆錄記
    載可按，合於自首要件，依刑法第六十二條前段規定減輕其刑。
四、原審以被告乙○○罪證明確，因予適用刑法第二百八十四條第一項，第六十二條
    、第四十一條第一項前段，罰金罰鍰提高標準條例第一條前段、第二條規定，並
    審酌被告之品行、過失之責任、告訴人所受之傷害，被告在肇事後表示願賠償告
    訴人，因告訴人請求賠償數額被告認過高，以致雙方未能達成民事上之和解等一
    切情狀，量處有期徒刑三月，並諭知如易科罰金，以三百元折算一日之標準，以
    資懲儆。本院經核原判決認事用法，並無不合，量刑亦稱允當。檢察官循告訴人
    請求，上訴意旨，指摘原判決認定被告自首不當；及被告上訴意旨，仍執前詞，
    否認有過失，指摘原判決不當，皆無理由，均應予駁回。
據上論斷，應依刑事訴訟法第三百六十八條，判決如主文。
本案經檢察官曾顯智到庭執行職務。
中    華    民    國      九十      年      七      月      二十四      日
                                  臺灣高等法院臺南分院刑事第五庭
                                      審判長法官  茆    臺    雲
                                            法官  蔡    長    林
                                            法官  李    文    福
右正本證明與原本無異。
不得上訴。
                                      法院書記官  李    良    倩
中    華    民    國      九十      年      七      月      二十五      日
附錄：本判決論罪科刑法條
刑法第二百八十四條第一項：
因過失傷害人者，處六月以下有期徒刑、拘役或五百元以下罰金，致重傷者，處一年
以下有期徒刑、拘役或五百元以下罰金。


司法院資訊處製作；財團法人民間司法改革基金會備份。
